【裁判字號】    99,交上易,214
【裁判日期】    990831
【裁判案由】    過失致死
【裁判全文】
臺灣高等法院刑事判決               99年度交上易字第214號
上  訴  人  臺灣臺北地方法院檢察署檢察官
上  訴  人
即  被  告  甲○○
上列上訴人因過失致死案件，不服臺灣臺北地方法院99年度交易
字第280號，中華民國99年6月30日第一審判決（起訴案號：臺灣
臺北地方法院檢察署99年度偵字第2164號），提起上訴，本院判
決如下：
    主  文
上訴駁回。
    事  實
一、甲○○於民國九十九年一月十日晚間九時四十二分許，駕駛
    車號ＤＫ—七六一七號自用小客車，由臺北市○○區○○路
    西側之信義國中前之路旁三號停車格駛入松仁路時，本應注
    意汽車在劃有分向限制線之路段，不得迴車，且依當時為夜
    間有照明之晴天，柏油路面乾燥無缺陷，亦無障礙物，視距
    良好等情形，並無不能注意之情事，竟疏未注意及此，猶貿
    然跨越分向限制線駛入對向車道欲迴車，適鄭捷安亦沿松仁
    路同向車道騎乘車號ＣＲＬ—五五五號重型機車超速直行，
    因煞停不及致人車倒地滑行，終致其前車頭撞及上開小客車
    左側車身，其因而受有頭、胸、左腿鈍創骨折併出血、氣胸
    併出血性休克等傷害。嗣經路人報警，然未報明肇事者姓名
    ，迨警員前往現場處理時，甲○○在場並承認為肇事者而自
    首。鄭捷安則經送醫急救後，仍於同日晚間十時三十六分許
    不治死亡。
二、案經臺北市政府警察局信義分局報請臺灣臺北地方法院檢察
    署檢察官偵查起訴。
    理  由
一、證據能力：被告對後引證據之證據能力，均不爭執（本院卷
    第五二頁），且觀其製作取得之情形，亦無違法或不當之狀
    況，依刑事訴訟法第一百五十九條之五規定，均有證據能力
    ，合先敘明。
二、訊據上訴人即被告坦於上開時地，駕駛小客車違規迴轉，而
    被害人超速騎乘機車見狀，煞停不及人車倒地滑行，致機車
    車頭撞及小客車左側車身，因而受有頭、胸、左腿鈍創骨折
    併出血、氣胸併出血性休克等傷害，經送醫不知死亡等情，
    ，並有道路交通事故現場圖、補充資料表、談話紀錄表、調
    查報告表、現場照片、臺灣臺北地方法院檢察署相驗屍體證
    明書及檢驗報告書等附卷可稽（偵卷第二五至三一頁，第三
    六至四三頁，相驗卷第四四至四九頁），此部份事實，堪與
    認定。
二、按汽車在劃有分向限制線之路段，不得迴車，道路交通安全
    規則第一百零六條第二款定有明文。被告駕駛汽車自應注意
    上開規定，且觀諸道路交通事故調查報告表及現場照片所載
    ：案發地點係劃有分向限制線之臺北市○○區○○路西側之
    信義國中前，當時為夜間有照明之晴天，道路狀況為柏油路
    面乾燥無缺陷，亦無障礙物，視距良好等情，並無任何足令
    其不能注意之情事，竟疏未注意，猶貿然跨越分向限制線駛
    入對向車道迴車，致被害人鄭捷安所騎乘之機車不及煞停而
    撞及被告所駕駛之車輛，則結果之發生，堪認：被告就本件
    交通事故之發生，自有過失，臺北市車輛行車事故鑑定委員
    會亦同此認定，有該委員會鑑定意見書附卷可稽（偵卷第六
    四至六六頁）。而被告上開過失行為致生被害人死亡之結果
    ，被告之過失行為與被害人之死亡間，自有相當因果關係。
    至於被害人駕車超速，雖與有過失，然不影響被告罪責之成
    立。
綜上，事證明確，被告犯行，洵堪認定。
三、核被告所為，係犯刑法第二百七十六條第一項之過失致人於
    死罪。其肇事後經路人報警，然未報明肇事者姓名，嗣警員
    前往現場處理時，被告在場並承認為肇事者，此有臺北市○
    ○○○○道路交通事故肇事人自首情形紀錄表在卷足憑，係
    對於未發覺之犯罪，表示願接受裁判之意，依同法第六十二
    條前段自首之規定，減輕其刑。
四、原審以事證明確，適用刑事訴訟法第二百九十九條第一項前
    段，刑法第二百七十六條第一項、第六十二條前段，刑法施
    行法第一條之一第一項、第二項前段，並審酌被告無前科，
    素行良好，過失程度非輕，對被害人及其家屬所生危害甚鉅
    ，尚未與被害人家屬間之和解、賠償情形、被害人與有過失
    之程度，被告犯後坦承犯行等一切情狀，量處有期徒刑七月
    。認事用法量刑，均無不合。檢察官循被害人家屬請求上訴
    認原審量刑過輕，難認有理由，被告上訴意旨略以：被害人
    亦有過失，原審量刑過重等語，惟原審量刑已審酌被害人之
    亦有過失等情，則難認原審量刑過重。上訴意旨另以：被害
    人機車行駛於禁行車道，原審未予審認此部分過失乙節，然
    查：本件係被告於系爭路段違規迴車造成車禍，則有關被害
    人違規行駛車道部分，固屬一般違規，尚非肇事原因，有上
    開車禍鑑定書在卷可參，是此部份上訴意旨，亦有誤會。至
    於上訴意旨提出另案判決，認應輕判得易科罰金乙節，然各
    案案情不同，尚難攀比，此部份所指，亦難採取。綜上，本
    件上訴，均無理由，應予駁回。
據上論斷，應依刑事訴訟法第三百六十八條，判決如主文。
本案經檢察官侯千姬到庭執行職務。
中    華    民    國    99    年    8     月    31    日
                  刑事第十八庭審判長法  官  吳鴻章
                                    法  官  曾淑華
                                    法  官  周政達
以上正本證明與原本無異。
不得上訴。
                                    書記官  廖純瑜
中    華    民    國    99    年    8     月    31    日
附錄：本案論罪科刑法條全文
中華民國刑法第276條
因過失致人於死者，處2年以下有期徒刑、拘役或2千元以下罰金
。

司法院資訊處製作；財團法人民間司法改革基金會備份。
